Config:
  hfst:
    Gen: ../../../src/generator-gt-norm.hfst
    Morph: ../../../src/analyser-gt-norm.hfst
  xerox:
    Gen: ../../../src/generator-gt-norm.xfst
    Morph: ../../../src/analyser-gt-norm.xfst
    App: lookup

Tests:

  Verb - áljahl - ENGLISH : # CLASS_AHL_STEM_2

     áljahl+V+IMM+PRES: áljalga
     áljahl+V+SIMP+PRES: áljalgang
     áljahl+V+DIR+PAST: áljalgan
     áljahl+V+NONFACT: áljal.ang
     áljahl+V+INTERR+PRES+HAB: áljalgang
     áljahl+V+PRES+HAB: áljalganggang
     áljahl+V+PRES+HAB+NONFACT: áljalgangang
     áljahl+V+DIR+PAST+HAB: áljalgiinii
     áljahl+V+INTERR+PAST+HAB: áljalgaangaa
     áljahl+V+INDIR+PAST+HAB: áljalgaangaan
     áljahl+V+INTERR+NEAR+FUT: áljalang k̲asa'áa
     áljahl+V+NEAR+FUT: áljalang k̲asa'áang
     áljahl+V+INTERR+VNEAR+FUT: áljalang k̲asaasdláa
     áljahl+V+VNEAR+FUT: áljalang k̲asaasdláang
     áljahl+V+3PL+INTERR+PRES+HAB: áljalgang'waa
     áljahl+V+3PL+PRES+HAB: áljalgang'waang
     áljahl+V+3PL+PRES+HAB+NONFACT: áljalgang'waa.ang
     áljahl+V+NEG+PRES+HAB: áljalgang'anggang
     áljahl+V+NEG+PRES+HAB+NONFACT: áljalgang'angang
     áljahl+V+NEG+INTERR+NEAR+FUT: áljalang k̲asaa'áng
     áljahl+V+NEG+NEAR+FUT: áljalang k̲asaa'ánggang
     áljahl+V+NEG+INTERR+VNEAR+FUT: áljalang k̲asaasdlä'áng
     áljahl+V+NEG+VNEAR+FUT: áljalang k̲asaasdlä'ánggang
     áljahl+V+NEG+3PL+INTERR+PRES+HAB: áljalgang'ang'waa
     áljahl+V+NEG+3PL+PRES+HAB: áljalgang'ang'waang
     áljahl+V+NEG+3PL+PRES+HAB+NONFACT: áljalgang'ang'waa.ang

